# 采矿权构成

提问人：stoneinsea 时间：2015-03-31 22:27:09
补充说明，为矿山达到开采状态，而发生的其他支出，例如矿山用电批复等费用，是资本化还是费用化？资本化，也计入无形资产吗？

回答人：chenyiwei
这部分支出应确认为单独的固定资产或长期待摊费用，不调整无形资产账面价值。

提问人：zhs7403 时间：2015-04-01 07:00:06
陈老师，这部分不作为购入无形资产的必要支出？

回答人：chenyiwei
详勘费如能证明其发生的必要性和合理性的，可计入无形资产价值。